CONTACTO

N: 55 1935 9021 C:A01379277@tec.mx

LINK DEL PORTAFOLIO

Link: Portafolio Dylan.html



OBJETIVO PROFESIONAL

Aplicar todos los conocimientos adquiridos en mi carrera profesional y experiencia laboral, así como de vida, para implementar estrategias con el fin de optimizar los recursos impulsando el desarrollo de la empresa y medio ambiente. Lograr ser especialista en automatización y análisis de datos

HABILIDADES PROFESIONALES

- Inglés-Intermedio (B2)
- Excel- Avanzado
- Power BI-Avanzado
- Alteryx Avanzado
- **SQL** Intermedio/Avanzado
- Python Intermedio
- Visual Studio Code Intermedio
- Tableu Intermedio
- SAP Intermedio
- Minitab IntermedioProject Intermedio
- Project Intermedio
 R Básico
- SAS- Básico/Intermedio
- MATLAB Básico
- MAILAB Basico
- SolidWorks Básico
- Signavio Básico

ACTIVIDADES CO-CURRICULARES

- Tenis
- gastronomía
- ping pong
- mindfulness

DYLAN JAIR RIVERA CASTAÑEDA

INGENIERO INDUSTRIAL

EXPERIENCIA PROFESIONAL

ANALISTA DE DATOS CHS | JUL 2023 - PRESENTE

- Desarrollar y dar mantenimiento a la plataforma "DivePort".
 - Generar reportes para diversas áreas del hospital, facilitando la toma de decisiones basada en datos.
 - Colaborar en la planificación de la demanda de materiales y medicamentos.
 - Participar en un proyecto para estandarizar la información manejada por el hospital, mejorando la consistencia y precisión de los datos.
 - Participar en un proyecto para medir la capacidad de los equipos y carga de trabajo del hospital de las diferentes áreas.

♦ BECARIO INTELIGENCIA DE NEGOCIOS VEMO | AGO 2022 - DIC 2022

- Mapear todos los procesos del área de Recursos humanos.
- Proponer mejoras a los diversos procesos y estandarizar los mismos
- Automatizar las bases de datos, así como limpiar la información anterior, llegando a reducciones de más del 80% del tiempo usado
- Capacitación al personal para mejores prácticas de Excel
- Dar apoyo a los distintos procesos de selección

♦ BECARIO PLANEACION DE LA DEMANDA BOSCH | NOV 2021 - AGO 2022

- Crear diversos reportes, así como automatizar el proceso de los mismos.
- Dar seguimiento a los embarques marítimos y terrestres.
- \delta Llevar a cabo la planeación de la demanda de una linea de productos de la empresa.

PROYECTOS

PROYECTO BANORTE | FEB 2023- MAR 2023

 Crear una propuesta para disminuir la rotación de personal en la generación Z. Esta propuesta ganó a la mejor del campus y se la pude presentar a los directores de BANORTE

DIGITALENT PLANEACION DE LA DEMANDA UNILEVERI SEP 2021 - NOV 2021

- Optimizar el proceso de consolidación mediante la automatización del reporte de shape of stocks, logrando una reducción de 91.6% del tiempo (de 2 horas a 10 minutos).
- Implementar una herramienta la cual Facilite la identificación de oportunidades mejorando la Visualización de stocks para mejora de detección de oportunidades del negocio.

EDUCACIÓN

0

0

TECNOLOGICO DE MONTERREY | AGO 2019 - JUN 2023

 Recientemente termine mi carrera en el Tecnológico de Monterrey CEM y tengo una especialización en análisis de datos. A lo largo de mi vida he desarrollado valores y habilidades las cuales me han ayudado a realizar con éxito diferentes proyectos y actividades complementarias.

VOLUNTARIADO

PREPANET | AGO 2020 - JUN 2021

• Dar tutorías identificando y atendiendo las necesidades individuales adaptando la metodología y así evaluar el aprendizaje para proporcionar un feedback constructivo.

FORMACIÓN COMPLEMENTARIA

- ♦ CERTIFICACION CAPM | FEB 2023 ABR 2023
- Este curso de Project management es impartido por el Tecnológico de Monterrey